臺灣臺北地方法院刑事判決　　　　　　　　　　　　　九十一年度易字第三二一號
　　公　訴　人　臺灣臺北地方法院檢察署檢察官
　　被　　　告　丙○○
右列被告因恐嚇案件，經檢察官向本院聲請簡易判決（九十年度偵字第二四五九七號
），經本院認應適用通常程序審理，本院判決如左：
    主      文
丙○○連續以加害生命、身體之事，恐嚇他人，致生危害於安全，處拘役肆拾日，如
易科罰金以參佰元折算壹日。
    事      實
一、丙○○在台北市○○路○段附近開喜餐廳擔任廚師工作，甲○○於民國八十八年
    八月間前往上開餐廳擔任服務生工作，因而與丙○○結識，丙○○欲追求甲○○
    ，而甲○○一直拒絕丙○○之追求，丙○○遂心生不滿竟基於恐嚇之概括犯意，
    自民國八十九年間某日起，連續撥打電話至甲○○與其哥哥乙○○之住處電話以
    及行動電話，以將來加害生命、身體之事向甲○○恐嚇稱：「要求甲○○與其一
    同出遊，否則將對甲○○不利」、「假如你要結婚的話，我就把你先生的腿打到
    殘廢」、「台北縣長和我很熟，到過我們家，你找警察我也不怕」等語，致生危
    害於其安全，並基於前述恐嚇之犯意，於九十年十月十七日二十三時五十六分許
    ，撥打乙○○之行動電話0000000000號及其住家處之電話，向乙○○
    以加害生命、身體之事恐嚇稱：伊兄弟很多，要乙○○小心一點，伊會乘機以車
    撞乙○○等語，使甲○○、乙○○聽聞後心生畏懼，致生危害於安全。
二、案經乙○○訴由台北市政府警察局文山第二分局移送台灣台北地方法院檢察署檢
    察官偵查起訴。
    理     由
一、訊據被告丙○○矢口否認有任何恐嚇之犯行，辯稱：伊與甲○○相識進而相互交
    往，兩人並無不當行為，伊從事廚師工作，亦無不良嗜好，上下班時間固定，與
    甲○○交往正常，本是伊工作上之精神支柱，不料竟遭告訴人乙○○阻止，至甲○○突與伊分手，伊遭打擊甚大，而甲○○所用行動電話乃乙○○所有，分手後
    是否由乙○○持有，伊並不知情，惟伊打電話係試圖欲嘗試是否能和甲○○重新
    交往，且甲○○欠伊新台幣（下同）十萬元，是要向甲○○要錢，卻屢經乙○○
    不懷好意將電話掛斷，雖經伊央求請甲○○接聽，卻均遭拒絕，因此二人在電話
    中確實有互相口語對罵，但絕非恐嚇之意，何況互罵非僅一人之語，乙○○心中
    自知互罵起因，心中也明白互罵內容，是否即足生畏懼，依當時電話中對話情形
    ，告訴人比伊還大聲，兩人各自出氣，伊也吵後即做罷等語。
二、惟查：
（一）右揭犯罪事實，業據告訴人乙○○指述綦詳，並經證人甲○○證述屬實，而證
      人甲○○於本院調查庭呈之錄音帶，經本院當庭勘驗上開錄音帶內容，被告確
      有對於甲○○稱「假如你要結婚的話，我就把你先生的腿打到殘廢」、「台北
      縣長和我很熟，到過我們家，你找警察我也不怕」等語，此有本院九十一年四
      月二十九日勘驗筆錄在卷可參，以及證人甲○○庭呈之錄音帶附卷可稽，復有
      台灣大哥大股份有限公司檢附0000000000號通聯紀錄、中華電信股
      份有限公司臺灣北區電信分公司木柵服務中心九十年十二月十八日文木密字第
      九０一０三０００九０號函所附之電話00000000號、0000000
      0號、00000000號電話通話紀錄附卷可稽。
（二）又被告雖一再辯稱是因證人甲○○欠伊十萬元，是要向甲○○要錢，且與甲○○原是男女朋友關係云云然查證人甲○○一再證稱並無積欠被告任何款項，亦
      無與被告交往等語（分別見偵查卷第一一五頁至第一一六頁、本院九十一年四
      月二十九日本院訊問筆錄），且於證人甲○○庭呈之錄音帶內容，被告均無提
      及向證人甲○○要錢之事，雖證人陳森永於偵查中中經隔離訊問證述：有借過
      被告十萬元，分三次借款，前二次借三萬元、第三次借四萬元，第一次是去被
      告家，被告向伊借，第二、三次是被告至伊家中借錢，且被告說要借其朋友等
      語，惟核以被告於同一偵查庭期所述共向證人陳森永借四次，均是至陳森永家
      去借等情，顯有出入，其證詞不可採（見偵查卷第一一九頁至第一二一頁），
      足認被告所辯因索債而口氣不佳云云，顯為卸責之詞，不足採信。復參以卷附
      之通話紀錄，被告撥打電話至告訴人乙○○住家及其申請由證人甲○○使用之
      行動電話之頻率確係十分密集，是告訴人指述情節應非虛構。
（三）再刑法第三百零五條之恐嚇罪，其構成要件，於行為人之主觀意圖上，只要行
      為人對於惡害之內容具有認識即得謂有恐嚇之故意，至行為人對於惡害實際發
      生之可能性，有無實現惡害之意思及其最終之目的或動機何在，均不在所問，
      依前述本院所認定被告以打電話方式向告訴人乙○○以及證人甲○○為上開言
      語之表達、傳述，衡諸一般國民經驗法則，實已足認被告對其所為上開言語之
      表達內容具有一定之惡害認識，而可認被告係出於恐嚇之犯意為上開言語之通
      知，至被告所辯稱其實際上為一時氣憤所說之事，並不可能去做對告訴人乙○○及證人甲○○所表達之事，核諸前揭說明，要與認定被告係出於恐嚇之犯意
      為上開將來惡害之通知無涉，從而被告辯稱其並非出於恐嚇之故意，而只是一
      時氣憤並不會真的去做自己所表達之事乙節，即難認為可採。
（四）綜上所述，被告所辯，顯係卸責之詞，不足採信，本件事證明確，被告犯行堪
      以認定，應予依法論科。
二、核被告丙○○所為，係犯刑法第三百零五條之恐嚇危害安全罪。被告先後多次恐
    嚇犯行，時間緊接，罪名與構成要件相同，顯係基於概括犯意而為，應依連續犯
    規定論以一罪，並加重其刑。爰審酌被告之犯罪動機、智識程度、且因追求甲○○不遂，而心生怨恨才出言恐嚇告訴人及證人甲○○、使告訴人乙○○及證人甲○○心生畏懼，破壞渠等平日生活及其所受之刺激、手段、品行、智識程度及犯
    罪後之態度等一切情狀，量處如主文所示之刑，並諭知易科罰金之折算標準，以
    資懲儆。
據上論斷，應依刑事訴訟法第四百五十二條、第二百九十九條第一項前段，刑法第五
十六條、第三百零五條、第四十一條第一項前段，罰金罰鍰提高標準條例第一條前段
、第二條，判決如主文。
本案經檢察官柯宜汾到庭執行職務
中      華      民       國   九十一   年     六       月     五       日
                                      臺灣臺北地方法院刑事第三庭
                                          法  官  陳  德  民
右正本證明與原本無異。
如不服本判決，應於判決送達後十日內向本院提出上訴狀 (應附繕本)，上訴於臺灣
高等法院。
                                          書記官  楊  秋  鈴
中      華      民       國   九十一   年     六       月     五       日
附錄本案論罪科刑法條全文：
刑法第三百零五條
以加害生命、身體、自由、名譽、財產之事恐嚇他人，致生危害於安全者，處二年以
下有期徒刑、拘役或三百元以下罰金。
